臺灣高雄地方法院交通事件裁定　　　　96年度交聲字第852號
原處分機關　高雄市政府
異　議　人　甲○○
上列受處分人因聲明異議案件，對於高雄市交通事件裁決中心民
國96年9 月11日所為之處分（原處分：高市交裁字第32-BC00000
00號），聲明異議，本院裁定如下：
    主  文
異議駁回。
    理  由
一、異議意旨略以：受處分人即異議人甲○○於民國96年8 月1
    日9 時8 分許，駕駛車牌號碼V2-0249 號自用小客車，沿高
    雄市○○路行駛行經宏南社區○○○○路邊定點測速照相機
    測得其超速行駛，而遭照相逕行舉發，惟其每日上班均經過
    該路段，於該地點從未有過超速之紀錄；且該測速相片（一
    ）顯示車輛之車速在50公里以內，測速相片（二）顯示車速
    為66公里，然前開2 張照片關於照相時間之紀錄，僅相差1
    秒，以其所駕駛之1300cc福特汽車，1 秒內無法加速16公里
    ；再當日行經該路段時，左方深色車輛快速超越其所駕駛之
    車輛，且兩車前後併行同一路段，該測速照片無法判斷係其
    所駕駛之車輛超速，爰依法聲明異議云云。
二、按汽車駕駛人，行車速度，超過規定之最高時速，或低於規
    定之最低時速，除有第43條第1 項第2 款情形外，處新臺幣
    1200元以上2400元以下罰鍰，道路交通管理處罰條例第40條
    定有明文。
三、本件異議人於96年8 月1 日9 時8 分許駕駛其所有之車牌號
    碼V2-0249 號自用小客車，行經高雄市○○路宏南社區○○
    ○○路段之行車速限為50公里，經微電腦測速照相器測行車
    時速為66公里，已超速16公里之違規事實，經高雄市政府警
    察局逕行舉發，並經原處分機關高雄市政府以異議人違反道
    路交通管理處罰條例第40條規定，裁處罰鍰1600元等情，有
    高雄市政府警察局交通警察大隊96年9 月6 日高市警交三字
    第0960018701號函、高雄市政府警察局舉發違反道路交通管
    理事件通知單、高雄市政府96年9 月11日高市交裁字第32-B
    C0000000號裁決書等各1 紙、測速照片2 張在卷可稽。
四、異議人固坦承有駕駛V2-0249 號自用小客車於前開時、地經
    過前開路段，惟矢口否認有超速行駛之違規事實，並以前揭
    情詞置辯。然本院就本件舉發違規照片上方所顯示之數據電
    詢高雄市政府警察局交通警察大隊，經回覆以：本件舉發違
    規照片（一）上方第1 行顯示96.08.01為日期、000498係路
    口代號，485A為相片序號、050 為該路段之速限，舉發違規
    照片（二）上方第1 行最末數據066 則指被拍攝車輛行駛之
    車速；再架設於高雄市○○路宏南社區前之微電腦測速照相
    器得同時感應數車道，照片一、二上方所顯示數據第2 行L2
    之記載係指偵測行駛於第2 車道之車輛超速行駛，如行駛於
    第1 車道之車輛違規超速行駛，該處之數據將顯示L1等語，
    有本院電話查詢紀錄在卷可憑。參以測速相片中異議人對於
    其所駕駛車牌號碼V2-0249 號自用小客車確實行駛於第2 車
    道並未爭執，足認異議人駕駛車輛行經前開路段時，確以每
    小時66公里之速度超速行駛無訛。至異議人所辯其每日上班
    均須經過該路段，未曾有超速之紀錄，及其所駕駛之1300cc
    福特汽車，1 秒內無法加速16公里云云，實不影響本件違規
    事實之認定。從而，異議人駕駛V2-0249 號自用小客車於前
    開時、地以每小時66公里之車速超速行駛之事實，洵堪認定
    。原處分機關以異議人違規事實明確，依前揭法規規定，裁
    處異議人罰鍰1600元，於法有據，裁罰額度亦無不當，異議
    人執前開情詞聲明異議，為無理由，應予駁回。
四、據上論斷，依道路交通案件處理法第19條，裁定如主文。
中　　華　　民　　國　　96　　年　　10　　月　　24　　日
 　                  交通法庭  法　官  黃繼瑜
以上正本證明與原本無異。
如不服本裁定應於送達後5日內向本院提出抗告狀。
中　　華　　民　　國　　96　　年　　10　　月　　24　　日
                               書記官  曾小玲
